臺灣雲林地方法院刑事判決　　　　　　　　　　　　　九十三年度簡上字第七四號
　　上　訴　人　臺灣雲林地方法院檢察署檢察官
　　被　　　告　己○○
右列上訴人因被告竊盜案件，不服本院虎尾簡易庭九十三年虎簡字第一二三號中華民
國九十三年五月七日第一審簡易判決（聲請簡易判決處刑案號：臺灣雲林地方法院檢
察署九十三年偵字第一六九六號），提起上訴，並經檢察官移
第二一九二號），本院管轄第二審之合議庭認應依通常訴訟程序審理，逕為第一審判
決如左：
    主  文
原判決撤銷。
己○○共同連續竊盜，處有期徒刑月，如易科罰金，以佰元折算壹日。
    事  實
一、己○○與陳家豐共同基於意圖為自己不法所有之概括犯意聯絡，連續為下列竊盜
    行為：
  (一)先於九十三年三月十五日，在雲林縣元長鄉後湖村後湖四十七號養鴨場，共同竊
    取戊○○所有之鐵條約五十公斤，得手後載往雲林縣褒忠鄉○○村○○路一號張
    李水葉經營之「馬光廢料行」，以每公斤新台幣（下同）七元之價格，出售予不
    知情之張李水葉。
  (二)復於九十三年四月八日下午三時，由陳家豐駕駛ＳＤ－九二九０號自小貨車搭載
    己○○，途經位於雲林縣土庫鎮埤腳里扶朝五十六號之養豬場，見丁○○所有之
    亞管製養豬器材一批，由己○○下車徒手竊取得手，隨後載往雲林縣土庫鎮石廟
    里溪心一之一號許漢陽經營之「主惠古物商行」，以每公斤四至五元之價格，出
    售予不知情之許漢陽。
  (三)又於九十三年四月八日（移送併辦意旨書誤載為九日）二十三時許，由陳家豐駕
    駛上開自小貨車搭載己○○，途經位於雲林縣土庫鎮○○里○○段六七七號養豬
    場，二人乃下車共同竊取甲○○所有之鋼鐵製屋樑一批得手，並載往許漢陽經營
    之「主惠古物商行」，以每公斤四至五元之價格出售予不知情之許漢陽。
  (四)再於九十三年四月十一日二十一時五十分許，由陳家豐騎乘己○○所有之車號Ｋ
    ＩＱ－００一號重機車附載己○○，行經雲林縣元長鄉長北村元東三巷二號後面
    空地，共同以徒手竊取乙○所有蒜頭四袋得手。
二、案經雲林縣警察局虎尾分局報告臺灣雲林地方法院檢察署檢察官偵查後聲請簡易
    判決處刑，嗣經檢察官上訴並移送併辦。
    理  由
一、認定犯罪事實所憑之證據及理由：
    右揭犯罪事實，業據被告己○○坦白承認，核與共犯陳家豐於警訊之供述及被害
    人乙○、戊○○、丁○○、甲○○之指述及證人張李水葉、許漢陽之證述相符，
    並有贓物認領保管收據二紙、照片十幀、收購紀錄單附卷可稽，被告之自白堪認
    與事實相符，本件事證明確，被告犯行堪以認定。
二、論罪科刑之理由：
  (一)被告己○○所為，係犯刑法第三百二十條第一項之普通竊盜罪。
  (二)被告己○○與陳家豐就前揭竊盜犯行，均有犯意聯絡及行為分擔，應論以共同正
    犯。
  (三)被告先後所犯四次竊盜罪，均時間緊接，手法相同，且觸犯同一構成要件之罪名
    ，顯係基於概括犯意為之，應依連續犯規定，論以一罪，並加重其刑。
  (四)審酌被告年輕力盛，因沈迷於電動玩具且失業缺錢花用而竊取他人財物，危害社
    會秩序不輕，惟念其犯行坦承犯行，態度良好，被害人戊○○、丁○○、甲○○
    均到庭表示不再追究被告等一切情狀，量處如主文所示之刑，並諭知易科罰金之
    折算標準。
四、撤銷改判之理由：
    原審就檢察官移送併辦部分即上開犯罪事實之(一)、(二)、(三)等三次連續竊盜犯行未
    及審理，有所未洽，檢察官上訴意旨指摘原審判決不當，為有理由，應予撤銷。
五、逕為第一審判決之理由：
  (一)按檢察官聲請簡易判決處刑之案件，法院於審理後，認為被告所犯之罪不合第四
    百四十九條所定得以簡易判決處刑之案件者，應適用通常程序審判之，刑事訴訟
    法第四百五十二條、第四百五十一條之一第四項但書第一款定有明文。
  (二)次按管轄第二審之地方法院合議庭受理簡易判決上訴案件，應依通常程序審理，
    其認案件有刑訴法第四百五十二條之情形者，應撤銷原判決，逕依通常程序為第
    一審判決，法院辦理刑事訴訟簡易程序應行注意事項第十四條亦可參照。
  (三)原審判決既有前述可議之處，自應由本院將原審判決撤銷，逕依通常程序為第一
    審判決。
六、適用之法律：
  (一)程序法方面：刑事訴訟法第四百五十五條之一第一項、第三項、第四百五十二條
    、第三百六十九條第一項前段、第三百六十四條、第二百九十九條第一項前段。
  (二)實體法方面：刑法第二十八條、第五十六條、第三百二十條第一項、罰金罰鍰提
    高標準條例第一條前段、第二條。
本案經檢察官丙○○到庭執行職務。
中      華      民      國      九十三      年      八      月    十一  日
                                        臺灣雲林地方法院刑事第四庭
                                            審判長法  官  吳福森
                                                  法  官  李淑惠
                                                  法  官  吳錦佳
右正本證明與原本無異。
如不服本判決，應於判決送達後十日內向本院提出上訴狀( 應附繕本 )。
                                                  書記官  王淑美
中      華      民      國      九十三      年      八      月    十一  日
附錄本判決論罪科刑法條
刑法第三百二十條
意圖為自己或第三人不法之所有，而竊取他人之動產者，為竊盜罪，處五年以下有期
徒刑、拘役或五百元以下罰金。
意圖為自己或第三人不法之利益，而竊佔他人之不動產者，依前項之規定處斷。
前二項之未遂犯罰之。
